臺灣臺北地方法院刑事判決
111年度審易字第1563號
公  訴  人  臺灣臺北地方檢察署檢察官
被      告  洪仲生



上列被告因竊盜案件，經檢察官提起公訴（111年度偵字第18674
號），本院判決如下：
    主  文
洪仲生犯竊盜罪，處有期徒刑貳月，如易科罰金，以新臺幣壹仟
元折算壹日。
    事  實
一、洪仲生意圖為自己之不法所有，基於竊盜之犯意，於民國11
    1年4月25日21時5分許，在臺北市○○區市○○道0段0號0樓00室
    之薪創資訊有限公司（下稱薪創公司）櫃台上，趁店員不注
    意之際，徒手竊取櫃上展示之「DJI」空拍機1臺（價值新臺
    幣2萬元），及將上開空拍機放入隨身背包內得手後離去。
    嗣經薪創公司之員工邱承澤整理門市櫃位上商品時，發現遭
    竊並調閱監視器錄影畫面後，報警處理，查悉上情。
二、案經薪創公司委由邱承澤訴由臺北市政府警察局中正第一分
    局報告偵辦。
    理  由
壹、證據能力部分：
　　本案據以認定事實之供述證據，檢察官、被告洪仲生於本院
    言詞辯論終結前均未爭執其證據能力，經審酌該等證據之取
    得並無違法，且與本案待證事實具有關聯性，依刑事訴訟法
    第159條之5之規定，自有證據能力；至非供述證據部分，與
    本案事實具關聯性，且非公務員違背法定程序所取得，依同
    法第158條之4規定反面解釋，亦具證據能力。
貳、實體部分：
一、認定事實所憑之證據及理由：
  ㈠訊據被告對於其有於前開時間、地點，將櫃上展示之「DJI」
    空拍機1臺放入隨身背包內後，並離去現場等事實，均予承
    認，且據證人即告訴代理人邱承澤於警詢及本院審理時指訴
    明確（見偵卷第25至29頁、本院卷第34頁），並有監視器錄
    影畫面擷圖及影片光碟等件（見偵卷第37至44頁、卷末光碟
    存放袋）在卷可稽，是此部分事實，應堪認定。
  ㈡被告於本院審理時辯稱：當時店內的女店員跟我說可以先拿
    下去試一下再拿上來，但當天我要歸還時，店門已經關閉了
    。後來我也有再拿去要歸還，但店面都沒有開云云。經查：
　⒈證人即當日與被告交談之店員諶佳玟於偵訊時結證稱：當時
    接待被告購買相機電池之人係邱承澤，被告當日有問我營業
    時間，我回答被告說營業到9點，被告沒有談到跟空拍機有
    關的內容，我們提供的譯文內容就是當日被告跟我的全部對
    話等語（見偵卷第73、77頁）。
　⒉復由被告與諶佳玟之對話內容譯文（見偵卷第47頁）可見，
    被告全無提及空拍機之事。又倘店家係出借商品與他人，理
    應會請借用之人簽屬相關書面資料，並請借用之人留下姓名
    、聯絡方式等個人資料，以防止借用之人拒不返還商品而遭
    受損失，而被告與店家並未有此作為，實與常情不符，足認
    被告係未經允許，意圖為自己不法所有，基於竊盜之故意而
    為本件犯行。　
  ㈢綜上，本案事證明確，被告所辯並不可採，其所為如事實欄
    所載之竊盜犯行，應予依法論科。
二、論罪科刑：
　㈠核被告所為，係犯刑法第320條第1項之竊盜罪。
　㈡爰審酌被告恣意竊取他人財物，法治觀念淡薄，缺乏對他人
    財產權之尊重，實不足取。兼衡其否認犯罪之犯後態度，暨
    其犯罪動機、目的、手段、自陳之智識程度及家庭經濟生活
    狀況（見本院卷第34頁）等一切情狀，量處如主文所示之刑
    ，並諭知易科罰金之折算標準。
三、被告竊得之空拍機1臺，業已歸還，此據告訴代理人邱承澤
    於本院審理時陳述明確（見本院卷第34頁），爰不予宣告沒
    收或追徵，附此敘明。 　　　
據上論斷，應依刑事訴訟法第299條第1項前段，刑法第320條第1
項、第41條第1項前段，刑法施行法第1條之1第1項，判決如主文
。
本案經檢察官許文琪提起公訴，檢察官吳春麗到庭執行職務。
中　　華　　民　　國　　111 　年　　9 　　月　　21　　日
　　　　　　　　　刑事第二十一庭法　官　倪霈棻
以上正本證明與原本無異。
如不服本判決應於收受送達後20日內向本院提出上訴書狀，並應
敘述具體理由；其未敘述上訴理由者，應於上訴期間屆滿後20日
內向本院補提理由書（均須按他造當事人之人數附繕本）「切勿
逕送上級法院」。告訴人或被害人如對於本判決不服者，應具備
理由請求檢察官上訴，其上訴期間之計算係以檢察官收受判決正
本之日期為準。因疫情而遲誤不變期間，得向法院聲請回復原
狀。
　　　　　　　　　　　　　　　　書記官　蔡旻璋
中　　華　　民　　國　　111 　年　　9 　　月　　21　　日
附錄本案論罪科刑法條：
中華民國刑法第320條
意圖為自己或第三人不法之所有，而竊取他人之動產者，為竊盜
罪，處5年以下有期徒刑、拘役或50萬元以下罰金。
意圖為自己或第三人不法之利益，而竊佔他人之不動產者，依前
項之規定處斷。
前二項之未遂犯罰之。